臺灣高等法院臺中分院刑事判決　　　　　　　　　九十一年度上訴字第一四二五號
　　上　訴　人　臺灣台中地方法院檢察署檢察官
　　被　　　告　丙○○
右上訴人因被告公共危險案件，不服臺灣台中地方法院九十年度訴字第二七七九號中
華民國九十一年七月九日第一審判決（起訴案號：臺灣台中地方法院檢察署九十年度
偵字第一七二八五號），提起上訴，本院判決如左：
      主  文
上訴駁回。
      事  實
一、丙○○前曾因犯詐欺罪經本院判處有期徒刑一年，減為有期徒刑六月確定，於民
    國（下同）八十七年十二月二十一日執行完畢。猶不知悔改，復因與乙○○合夥
    投資，共同經營位於臺中縣和平鄉八仙山區之龍泉茶園，二人因前有採茶權益分
    配之糾紛，引發丙○○之不滿，丙○○為阻止乙○○及其他人進出茶園，遂於九
    十年五月二十五日傍晚，在聯絡茶園唯一對外之臺中縣和平鄉○○巷○○道路上
    ，將其先前已出賣給張木榮，由張木榮受僱在該處整修道路所用之推土機一輛，
    從原本停放於路邊之位置，擅自駕駛移動到道路中間，以此方式壅塞道路，達其
    目的，使原已相當狹小且路旁均佈滿落石通過不易之上開道路，致生往來車輛之
    危險。
二、案經乙○○告發後由臺灣臺中地方法院檢察署檢察官偵查後聲請簡易判決處刑，
    經原審法院認不宜以簡易判決處刑，改依通常程序審理。
      理  由
一、訊據被告丙○○雖矢口否認有妨害公眾往來安全之犯行，辯稱：上開道路僅伊在
    使用，並非供公眾使用之道路，和平鄉公所亦自七十三年間開始即未再維修該條
    道路。又伊並不認識告發人乙○○，亦無因採茶權益分配而與其發生糾紛。另伊
    係於九十年五月十一日去移動上開推土機，並非同年五月二十五日，且僅移動一
    點點而已云云。惟查右開犯罪事實迭據告發人乙○○指述綦詳，核與證人張木榮
    結證稱：「因為告發人乙○○與被告丙○○間有茶葉合夥分配糾紛，被告丙○○
    為了不讓告發人乙○○繼續採茶，所以才會把推土機開到路的中間。那部推土機
    除了我及被告丙○○外，並無其他人會使用，且只有我及被告丙○○知道鑰匙放
    置的地方。那部推土機九十年五月二十六日（指發現之時間）會停放在路中間，
    應該是被告丙○○開的」等情相符（見偵查卷第四一頁）。次查證人即林務局東
    勢林管處雙崎工作站之技士詹文優結證稱：「上開臺中縣和平鄉○○巷○○道路
    之所有權屬於國有，承租人只有承租權。這條道路除了承租人會使用外，尚有警
    察等公務人員會行經。一般人民林登優也會使用這條路。有時候因為崩塌，我們
    偶而會上去造林，平常沒有上去。該林區自七十七年間開始未出產林木，但巡視
    人員會走這條路」等語（見原審卷第一二六頁至第一二七頁）。證人即林務局東
    勢林管處之技士詹明豐亦結證稱：「臺中縣和平鄉○○巷○○道路都是那裡之承
    租人在使用，附近之承租人都有在使用，我不知有幾個人，但不只被告一人在使
    用」等語（見本院卷第三０頁至第三一頁）。證人林登優結證稱：「九十年五月
    間，我爸爸他們共有六、七人在使用這條路，只有去挖筍時才會去，一年大約會
    上去二、三次整理，我們承租都是在作孟宗竹，七十幾年以後未再砍孟宗竹，只
    剩下去挖筍而已。該條道路中間之鐵門是被告所設，我們要上去時要向被告拿鑰
    匙才能上去」等語（見原審卷第一二八頁至第一二九頁）。證人徐茂榮亦結證稱
    ：「九十年五月二十五日當天，我有帶七、八個工人去採茶，當天下山時約在中
    午一點左右，當時路是暢通的。平常我和告發人乙○○都會互相帶對方工人上山
    採茶」等語（見原審卷第五一頁至第五十二頁）。又上開臺中縣和平鄉○○巷○
    ○道路六公里以後（即鐵門以後）係屬國有林地，由林務局租給林農使用等情，
    亦有臺中縣和平鄉公所建設課技士鄭永松傳真答覆檢察官訊問之傳真函影本一份
    在卷可稽（見原審卷第一五０頁）。另和平鄉公所最近曾維修和平鄉○○巷○○
    道路上之和平鄉八十七年六、七月豪雨，天輪村沙蓮溪產道、和興產道土石清
    除等四件工程。九二一震災「天輪村沙蓮巷聯外道路復建工程」。桃芝颱風
    「天輪村東卯道路支線農路災害工程等三件」，亦有該公所九十一年五月二十三
    日和鄉建字第0910007586號函檢附上開工程資料等影本附卷可按（見原審卷第一
    四一頁至第一四八頁），足見上開和平鄉○○巷○○道路並非僅供被告使用而已
    ，應係供公眾使用之道路無疑。至警員陳冠洲所製作之職務報告稱「經向詹文豪
    詢問結果，二十五號林班目前由被告之妻李秀美租用，且該林道入口至終點均為
    李秀美租用範圍，並無其他人使用通行」等情，核與上開事實不符，並不足取。
    再查管區警員陳冠洲結證稱：「推土機開到路中間後，車子已不能通行，車子如
    強要通行有危險」等語（見原審卷第二四頁），被告亦自承「推土機移動後，一
    般車子（指汽車）要過去是有困難，只有機車可以通過，如果汽車強要過的話，
    車子會掉下山坡」等語（見原審卷第二三頁及本院卷第一七頁），此外復有現場
    照片三十六張在卷可按（見偵查卷第一０頁至第一七頁及原審卷第九０頁至第九
    一頁），而依該照片顯示上開產業道路相當狹小，路旁亦均佈滿落石，本已經通
    過不易，被告又將上開堆土機駕駛移動至道路之中間，確屬已經足以壅塞道路，
    致生往來車輛危險甚明。再查被告係確於九十年五月二十五日（傍晚）將上開推
    土機移動至路中央，亦經被告於原審自白在卷（見原審卷第一五八頁），並經告
    發人乙○○及證人徐茂榮分別陳明在卷（見原審卷第二三頁、第五一頁至第五二
    頁）。矧查被告確自八十九年十一月十四日起與告發人乙○○合夥經營茶園，亦
    有龍泉茶園合作契約書及讓渡書等影本各一份附卷足憑（見偵查卷第二九頁至第
    三０頁）。綜上所述，足證被告上開所辯顯係飾卸之詞，不足採信，是罪證明確
    ，其犯行堪以認定。又本件事證已臻明確，被告於本院辯論時請求再傳喚所有證
人及承辦檢察官張富慶，核無必要，併此敘明。
二、核被告所為，係犯刑法第一百八十五條第一項之妨害公眾往來安全罪。又被告前
    曾因犯詐欺罪經本院判處有期徒刑一年，減為有期徒刑六月確定，於八十七年十
    二月二十一日執行完畢，有臺灣臺中地方法院檢察署刑案資料查註紀錄表及臺灣
    高等法院被告全國前案紀錄表各一份在卷足憑，其於五年之內再犯本件有期徒刑
    以上之罪，為累犯，應依法加重其刑。原審調查後適用刑法第一百八十五條第一
    項、第四十七條、第四十一條第一項前段，罰金罰鍰提高標準條例第一條前段、
    第二條，並審酌被告僅因私人糾紛心生不滿，即擅自駕駛前揭堆土機置於道路中
    間，壅塞道路，致生往來車輛之危險，此種行徑殊不可取，及其犯罪之動機、目
    的、手段、犯後態度等一切情狀，量處被告有期徒刑三月，並諭知易科罰金之折
    算標準，以示懲儆。另說明科刑時應審酌一切情狀，尤應注意左列事項，為科刑
    輕重之標準：一犯罪之動機。二犯罪之目的。三犯罪時所受之剌激。四犯罪之手
    段。五犯人之生活狀況。六犯人之品行。七犯人之智識程度。八犯人與被害人平
    日之關係。九犯罪所生之危險或損害。十犯罪後之態度，刑法第五十七條定有明
    文。本件公訴人具體求刑有期徒刑六月，然本件被告犯行雖致生往來車輛之危險
    ，然尚未產生重大實害，且其手段尚屬平和等一切情狀，認量處被告有期徒刑三
    月，已足生懲儆之效等情，認事用法核無違誤，量刑亦妥適。檢察官上訴意旨指
    摘原判決量刑過輕，並無理由，應予駁回。又原判決並未宣告緩刑，檢察官上訴
    書指原判決宣告緩刑，尚有誤會，亦附此說明。
三、據上論結，應依刑事訴訟法第三百六十八條，判決如主文。
本案經檢察官甲○○到庭執行職務。
中      華      民      國      九十一      年     九     月    三十    日
                                    臺灣高等法院臺中分院刑事第八庭
                                          審判長法  官  羅  得  村
                                                法  官  陳  毓  秀
                                                法  官  劉  榮  服
右正本證明與原本無異。
如不服本判決應於收受送達後十日內向本院提出上訴書狀，其未敘述上訴之理由者並
得於提起上訴後十日內向本院補提理由書（均須按他造當事人之人數附繕本）。
                                                書記官  陳  俞  豪
中      華      民      國      九十一   年       十      月     一     日
附錄論罪科刑法條
中華民國刑法第一百八十五條第一項 (妨害公眾往來安全罪)
損壞或壅塞陸路、水路、橋樑或其他公眾往來之設備或以他法致生往來之危險者，處
五年以下有期徒刑，拘役或五百元以下罰金。                                Ｉ
